臺灣高等法院臺南分院刑事判決　　　　96年度上訴字第1051號
上　訴　人　臺灣雲林地方法院檢察署檢察官
上　訴　人
即　被　告　丁○○
　　　　　　　　　　現於臺灣臺南看守所羈押中
選任辯護人　許世　律師
(法律扶助)
上　訴　人
即　被　告　丙○○
　　　　　　　　　　現另案在高雄第二監獄執行
選任辯護人　江信賢　律師
　　　　　　蔡麗珠　律師
　　　　　　熊家興　律師
上　訴　人
即　被　告　丑○○
　　　　　　　　　　現於臺灣臺南看守所羈押中
選任辯護人　林憲聰　律師
(法律扶助)
上　訴　人
即　被　告　甲○○
　　　　　　　　　　現於臺灣雲林第二監獄執行中
指定辯護人　本院公設辯護人　寅○○
上列上訴人因被告強盜等案件，不服臺灣雲林地方法院96年度訴
字第275號中華民國96年8月13日第一審判決（起訴案號：臺灣雲
林地方法院檢察署96年度偵字第837、854、1177、1562號及移送
併辦：96年度偵字第1208、1784、2521號），提起上訴，本院判
決如下：
    主  文
原判決關於丁○○、甲○○、丑○○、丙○○（除被訴於民國九
十六年一月七日強盜「國碩電子遊戲場」部分外）均撤銷。
丁○○所犯如附表一所示之罪，編號一結夥三人以上攜帶兇器強
盜罪；編號二攜帶兇器強盜未遂罪；編號三結夥三人以上攜帶兇
器強盜未遂罪；編號四竊盜罪；編號五結夥三人以上攜帶兇器強
盜罪；編號六結夥三人以上攜帶兇器於夜間侵入有人居住之建築
物強盜罪；編號七結夥三人以上攜帶兇器強盜罪，各處如附表一
所示之刑及沒收。應執行有期徒刑拾捌年，扣案如附表五編號二
至八所示之物均沒收。
丙○○所犯如附表二所示之罪，編號一結夥三人以上攜帶兇器強
盜未遂罪；編號二結夥三人以上攜帶兇器強盜罪；編號三結夥三
人以上攜帶兇器於夜間侵入有人居住之建築物強盜罪；編號四結
夥三人以上攜帶兇器強盜罪，各處如附表二所示之刑及沒收。應
執行有期徒刑拾肆年，扣案如附表五編號三至八所示之物均沒收
。
丑○○所犯如附表三所示之罪，編號一結夥三人以上攜帶兇器強
盜未遂罪；編號二結夥三人以上攜帶兇器強盜罪；編號三結夥三
人以上攜帶兇器於夜間侵入有人居住之建築物強盜罪；編號四結
夥三人以上攜帶兇器強盜罪；編號四未經許可寄藏可發射子彈具
有殺傷力之改造手槍罪，各處如附表三所示之刑及沒收。應執行
有期徒刑拾貳年，併科罰金新臺幣貳拾萬元，如易服勞役以新臺
幣壹仟元折算壹日，扣案如附表五編號二至八所示之物均沒收。
甲○○所犯如附表四所示之罪，編號一結夥三人以上攜帶兇器強
盜罪；編號二結夥三人以上攜帶兇器於夜間侵入有人居住之建築
物強盜罪；編號三結夥三人以上攜帶兇器強盜罪，各處如附表四
所示之刑及沒收。應執行有期徒刑拾壹年，扣案如附表五編號三
至七所示之物均沒收。
其餘上訴駁回（丙○○被訴於民國九十六年一月七日強盜「國碩
電子遊戲場」無罪部分）。
    事  實
一、丁○○與李清源（另由檢察官偵辦）及姓名年籍不詳之成年
    男子共同基於意圖為自己不法所有及持有具殺傷力改造手槍
    之犯意聯絡，於民國九十五年十二月三十日二十時五十三分
    許，由丁○○駕駛車牌號碼Ｃ八─五八九五號之自小客車，
    搭載李清源及該名姓名年籍不詳之成年男子，結夥三人以上
    ，共同前往雲林縣莿桐鄉○○村○○路五十四號「阿龍海產
    店」，由李清源持如附表五編號二所示具有殺傷力之改造手
    槍一支，丁○○持附表五編號五所示客觀上足以對人生命、
    身體、安全構成威脅，可作為兇器使用之西瓜刀一把，該名
    姓名年籍不詳成年男子則持附表五編號八所示客觀上可作為
    兇器使用之電擊棒一支，由李清源先下車，進入店內大喊「
    不要動，把錢拿出來」，丁○○、該名姓名年籍不詳之男子
    則隨後進入店內，由丁○○負責看守在場之己○○、乙○○
    及員工癸○○，李清源與該名男子負責搜刮財物，至使乙○○、癸○○、己○○不能抗拒，而任由丁○○等三人，強取
    己○○、乙○○皮包內之現金約新臺幣（下同）六萬元、手
    機二支及癸○○皮包內之現金二百元、身份證、健保卡各一
    張及手機一支，得手後，隨即駕車逃逸。
二、丁○○基於意圖為自己不法所有及持有具有殺傷力改造手槍
    、子彈之犯意，於九十六年一月七日六時二十許，持如附表
    五編號二所示具有殺傷力之改造手槍一支（內裝有附表五編
    號一所示具有殺傷力之土造子彈二顆），前往雲林縣西螺鎮
    ○○路二一五號「國碩電子遊戲場」，進入店內後，持上開
    手槍抵住店內員工庚○○腰部，喝令庚○○「不要動」，並
    欲將庚○○推往放置錢財之櫃台，以此客觀上足以使人不能
    抗拒之方式，欲強取櫃台內之財物，尚未得逞時，庚○○轉
    身與丁○○發生扭打，並搶下丁○○所持之手槍，丁○○隨
    即逃逸而未遂。
三、丁○○、丙○○及丑○○共同基於意圖為自己不法所有之犯
    意聯絡，於九十六年一月八日二十一時三十九分許，由丑○○駕駛車牌號碼ＺＱ─三一三０號自小客車，搭載丙○○及
    丁○○，結夥三人，前往雲林縣莿桐鄉○○村○○路五十四
    號「阿龍海產店」，由丑○○在車上等候，丁○○、丙○○
    分持表五編號五、八所示客觀上可作為兇器使用之西瓜刀、
    電擊棒下車，喝令己○○「把錢拿出來」，以此客觀上足以
    使人不能抗拒之手段，要求己○○給付財物，惟因己○○前
    已遭人強盜過一次，此次知悉其妻乙○○安全無虞後，遂極
    力反抗，丁○○、丙○○二人與己○○對峙約一分鐘後，仍
    未能取得任何財物，隨即上車逃離現場。
四、丁○○意圖為自己不法之所有，於民國九十六年一月十九日
    八時十分前之某時許，在雲林縣崙背鄉西榮村西安五十三巷
    六號前，徒手竊取卯○○所有車牌號碼ＰＭ─七四五一號自
    小貨車車牌二面，得手後逃逸。
五、丁○○、丙○○、丑○○、甲○○共同基於意圖為自己不法
    所有及持有具有殺傷力改造手槍之犯意聯絡，分別為下列強
    盜犯行：
    (一)於九十六年一月十七日五時十分許，由丑○○駕駛車牌號
      碼ＺＱ─三一三０號自小客車，搭載丁○○、丙○○、甲○○，結夥三人以上，共同前往雲林縣斗六市○○○○○
      路五之二號「一六八久電子遊戲場」，由丑○○在車上等
      候，丙○○持丑○○於當日在現場所交付如附表五編號三
      所示具有殺傷力之改造霰彈槍1支，甲○○、丁○○分持
      附表五編號四、五所示客觀上可作為兇器使用之黑色玩具
      手槍、西瓜刀，三人陸續進入店內，由丙○○以改造霰彈
      槍抵住店內員工辛○○之身體，並喝令其趴下，至使辛○○不能抗拒，而任由丁○○、甲○○搜括櫃台內現金八千
      元及辛○○身上手機一支、現金約九百元，得手後，隨即
      搭乘丑○○所駕駛之上開車輛逃逸。嗣經警另案查獲丑○○在有偵查權機關，尚未知有此犯行時，經丑○○自首並
      供出本件犯行，因而查獲。
    (二)於九十六年一月十八日上午某時許，由甲○○提供強盜地
      點即雲林縣崙背鄉○○村○○路三四三號「綠世界農藥行
      」，並先行駕車搭載丙○○、丁○○及丑○○至「綠世界
      農藥行」勘查現場，嗣於九十六年一月十九日凌晨一時三
      十分許夜間，由丙○○駕駛車牌號碼ＺＱ-三一三０號自
      小客車，搭載丑○○及丁○○，結夥三人以上，共同前往
      上址「綠世界農藥行」，甲○○亦隨同前往，但到達現場
      後即先行離開，嗣由丑○○持附表五編號三所示具有殺傷
      力之改造霰彈槍，丙○○、丁○○則分持附表五編號四、
      五所示客觀上可作為兇器使用之黑色玩具手槍、西瓜刀，
      未經許可，侵入壬○○、戊○○所居住之上開農藥行內，
      丙○○將車輛開入店內後，將鐵門拉下，以丑○○所購買
      如附表五編號六、七所示之手銬、膠帶，銬住壬○○、戊○○及矇住二人眼睛、嘴巴，至使壬○○、戊○○不能抗
      拒，而任由丁○○等人強取其二人財物，計取走壬○○現
      金三十萬元、皮包一個、身份證、健保卡各一張、印章二
      個、存摺二本、手錶一只、眼鏡二副、手機、車鑰匙各二
      支；取得戊○○現金一千五百元、黑色長皮夾一個、身份
      證、健保卡各一張、印章一個、信用卡四張、提款卡一張
      、眼鏡一副、手機一支等物，得手後，隨即駕車逃逸。嗣
      經警循線查緝涉案之甲○○、丙○○二人，而丑○○經警
      另案查在有偵查權機關，尚未知其有此犯行時自首並供出
      本件犯行，因而全案查獲。
    (三)於九十六年一月二十八日二十時許，由甲○○提供強盜對
      像即居住在雲林縣崙背鄉○○村○○路一０九號之子○○
      ，並駕駛自小客車帶路，丙○○則駕駛車號ＺＱ─三一三
      ０號自小客車，搭載丁○○及丑○○跟隨在後，而結夥三
      人以上，共同前往子○○上開住處，甲○○抵達後即先行
      離開，由丁○○、丙○○、丑○○於巷口等待子○○返家
      。於同日二十二時五十五分許，見子○○返家，於子○○
      尚未進入家門前，即由丁○○持附表五編號三所示具有殺
      傷力之改造霰彈槍、丑○○持附表五編號四所示客觀上可
      作為兇器使用之黑色玩具手槍，丙○○持附表五編號五所
      示持客觀上可作為兇器使用之西瓜刀，由丁○○、丑○○
      分持改造霰彈槍、黑色玩具手槍抵住子○○肚子，至使子
      ○○不能抗拒，而任由丑○○強行取走其背包（內有現金
      十六元、支票三張、本票一張、存款簿二本、信用卡四張
      ），得手後，旋即駕車逃逸。嗣經警循線查緝涉案之甲○○、丙○○二人，而丑○○經警另案查在有偵查權機關，
      尚未知其有此犯行時自首並供出本件犯行，因而全案查獲
      。
六、丑○○基於寄藏具殺傷力改造手槍及子彈之犯意，未經許可
    ，於九十年間，在其雲林縣莿桐鄉興貴村興中二十二之一號
    住處，受友人林平耀（已死亡）之託，而寄藏如附表五編號
    一至三、九至十所示之物，其中附表五編號二、三分別為具
    殺傷力之改造手槍、改造霰彈槍；附表五編號一、九為具有
    殺傷力之土造子彈及霰彈，丑○○收受後，將之藏放在其上
    開住處附近某空地處，嗣於九十六年一月五日，將如附表五
    編號一、二所示之槍、彈交付予被告丁○○，被告丁○○持
    之於九十六年一月七六時二十分強盜「國碩電子遊戲場」時
    ，為庚○○搶下而查獲；如附表五編號三所示之改造霰彈槍
    ，則於九十六年三月一日，由被告丑○○偕同警員前往其上
    開住處旁空地查獲；如附表五編號九所示之霰彈，則於九十
    六年一月三十一日警員前往雲林縣斗南鎮○○路六十號六樓
    之一搜索時查獲。
七、案經雲林縣警察局斗六分局、西螺分局報告臺灣雲林地方法
    院檢察署檢察官偵查起訴及移送併辦。
    理  由
甲、有罪部分：
壹、程序方面：
    被告以外之人於審判外之陳述，雖不符前四條之規定，而經
    當事人於審判程序同意作為證據，法院審酌該言詞陳述或書
    面陳述作成時之情況，認為適當者，亦得為證據。當事人、
    代理人或辯護人於法院調查證據時，知有第一百五十九條第
    一項不得為證據之情形，而未於言詞辯論終結前聲明異議者
    ，視為有前項之同意。刑事訴訟法第一百五十九條之五定有
    明文。證人乙○○、癸○○、陳怡菱、蔡嘉紋、卯○○、辛○○、壬○○、戊○○、子○○等人在警詢所為之證述，係
    屬審判外之言詞陳述，檢察官、辯護人、被告並無不同意列
    為證據，且本院審理時，無於言詞辯論終結前聲明異議。而
    前開證人在警詢所為之證述，係在自由意志下所為陳述，並
    親閱筆錄無訛後始簽名作成之情況，且該證言適為本案應審
    酌必要事項，自有證據能力，得為本案證據。
貳、實體方面：
一、訊據丁○○對於事實欄一、二、五所示之強盜犯行、事實欄
    四之竊盜犯行；被告丙○○、甲○○對於事實欄五所示之強
    盜犯行；被告丑○○對於事實欄五所示之強盜犯行及事實欄
    六所示之寄藏槍、彈犯行，均坦承不諱（見本院卷第一宗第
    一六七至一七五頁）。惟丁○○、丙○○、甲○○、丑○○
    均辯稱；渠對事實欄五所示之強盜犯行，在警詢時即供認犯
    行，符自首要件，應了減刑云云。經查：被告丁○○、丙○○、甲○○、丑○○所為上揭不利於己之白白，其等所為上
    開犯行並有下列證據可資補強：
  (一)被告丁○○所為事實欄一之強盜犯行，有證人己○○於原審
    審理時之證言（見鎮（原審卷第二宗第五至七頁）、證人乙○○、癸○○於警詢時之證言（見九十六年度偵字第一一七
    七號卷第五十二至五十五頁警詢筆錄）、照片六張（九十六
    年度偵字第一一七七號卷第五十九至六十頁）及扣案如附表
    五編號二、五、八所示之改造手槍、西瓜刀、電擊棒可證。
  (二)被告丁○○所為事實欄二之強盜犯行，有證人庚○○警詢及
    原審之證詞（見西螺分局0000000000號警卷第一
    至三頁、九十六年度偵字第一一七七號卷第十二至十三頁、
    十五至十六頁警詢筆錄、原審卷第二宗第二十九頁背面至三
    十四頁）、陳怡菱警詢之證詞（見西螺分局0000000
    000號警卷第四至五頁）、蔡嘉紋於警詢之證詞（見西螺
    分局0000000000號警卷第四十九至五十一頁）及
    扣案如附表五編號一、二所示之子彈二顆、改造手槍一支可
    證。
  (三)被告丁○○所為事實欄四之竊盜犯行，有證人卯○○於警詢
    時之證言（見九十六年度偵字第一一七七號卷第十至十一頁
    警詢筆錄），可資佐證。
  (四)被告丁○○、丙○○、丑○○、甲○○所為事實欄五所示之
    強盜犯行，有證人辛○○見九十六年度偵字第八五四號卷第
    二十七至二十九頁警詢筆錄）、壬○○（見西螺分局000
    0000000號警卷第七十六至八十一頁、九十六年度偵
    字第一一七七號卷第八十至八十一頁警詢筆錄）、戊○○（
    見西螺分局0000000000號警卷第八十三至八十八
    頁）、子○○（見西螺分局0000000000號警卷第
    七十一至七十三頁）於警詢時之證言、壬○○出具之贓物認
    領保管單一紙及扣案如附表五編號三至七所示之改造霰彈槍
    、黑色玩具手槍、西瓜刀、手銬、膠帶可證。
  (五)被告丑○○所為事實欄六之寄藏槍枝、子彈犯行，有內政部
    警政署刑事警察局（下稱刑事警察局）九十六年二月二十六
    日刑鑑字第０九六００一四三二四號槍彈鑑定書、九十六年
    三月二日刑鑑字第０九六００二四三八二號槍彈鑑定書、九
    十六年三月二十六日刑鑑定第0000000000號槍彈
    鑑定書各一份（見九十六年度偵字第八三七號卷第七十六至
    八十二頁、第一一四至一一六頁）、查證照片九張（九十六
    年度他字第四七三號卷第二十五至二十九頁）及扣案如附表
    五編號一至三、九至十所示之槍枝、子彈可證。
  (六)再被告丁○○、丙○○、甲○○、丑○○均辯稱；渠對事實
    欄五所示之強盜犯行，在警詢時即供認犯行，符自首要件云
    云。按刑法第六十二條所謂自首，祇以犯人在其犯罪未發覺
    前，向該管公務員自承犯罪而受裁判為已足，至是否同受他
    案訊問一併供出，與其自首之效力，並不生何影響。經查：
    本院就「一六八久電子遊戲場」、「綠世界農藥行」及子○○遭強盜案，函查雲林縣警察局西螺分局查獲經過。經該局
    函復：於九十六年一月十七日「一六八久電子遊戲場」強盜
    一案，是由丑○○自行供出；九十六年一月十八日「綠世界
    農藥行」強盜案及九十六年一月二十八日子○○遭強盜案，
    是案發後查訪被害人戊○○時，段女指出案發前幾小時甲○○以0000000000號行動電話打給伊，甲○○之電
    話讓警方起疑便調閱該支電話，再由該電話分析出丙○○之
    0000000000號，發現案發時丙○○出現該案發地
    點，且發現丙○○使用作案時出現同一之白色三菱汽車，乃
    於九十六年一月三十一日查獲林志明使用之ＺＱ─三一三０
    號自小客車，並在車內查獲作案工具等情，業經該局於九十
    六年十一月三十日函明在卷（見本院卷第二宗第七十至七十
    一頁）。是可認丑○○就「一六八久電子遊戲場」係在其犯
    罪未發覺前警詢自行供出，就「綠世界農藥行」及子○○遭
    強盜案，警局未鎖定其為犯罪嫌疑人前供出，符自首要件。
    被告丙○○、甲○○就「一六八久電子遊戲場」強盜案係因
    同案被告丑○○供出而自白，就「綠世界農藥行」及子○○
    遭強盜案，係警方鎖定為犯罪嫌疑人，並於九十六年一月三
    十一日查獲使用之ＺＱ─三一三０號自小客車，並在車內查
    獲作案工具，其為犯罪嫌疑人甚明，警詢認罪，即屬自白而
    與自首要件不合。另被告丁○○就「一六八久電子遊戲場」
    、「綠世界農藥行」及子○○遭強盜案，係因同案被告丑○○供出後經查獲而自白，亦與自首要件不合。
  (七)綜上，足認被告丁○○、丙○○、丑○○、甲○○等人上開
    自白與事實相符，堪可採信，如事實欄一、二、四、五、六
    所示之犯罪事實，均堪認定，應依法論科。
二、訊據被告丁○○、丙○○、丑○○固坦承有於事實欄三所示
    之時間，前往己○○所經營之「阿龍海產店」，惟均矢口否
    認有何強盜犯行，被告丁○○辯稱：我們沒有搶，只是去恐
    嚇而已；被告丙○○辯稱：我們只是去放話，說賣藥不要賣
    得那麼囂張，然後我們就走了；被告丑○○辯稱：那件我沒
    有下去，是被告丁○○、丙○○下去，在車上有聽到被告丁○○說要下去給他們嚇一嚇云云。惟查：
  (一)如事實欄三所示之強盜犯行，業據證人己○○於原審審理時
    證稱：第二次「阿龍海產店」被強盜時，總共有三個人，他
    們二個人下車，分別拿西瓜刀、電擊棒，拿電擊棒的人進去
    海產店裡面，看到我太太躲進去之後，他就馬上出來了，我
    知道我太太沒事後，我就跟他們對峙，強盜當時我人在外面
    清洗流理台，拿西瓜刀的人沒有進去店裏，他對著我，叫我
    把錢拿出來，因為我的錢都是放在口袋，他是一直叫我把口
    袋裡皮包的錢拿出來，我當時騙他說錢在箱子裡，需要鑰匙
    ，我要進去拿，然後我踢他一下，就趁機跳到馬路上，他們
    就走了。九十六年一月八日第二次強盜的人和九十五年十二
    月三十日第一次強盜的是同一批人，從眼神看的出來，拿西
    瓜刀的人是同一個人，另一個拿電擊棒的，有用自己的衣服
    遮臉，這個人他第一次強盜的時候沒有來，第二次來強盜的
    人只有要錢，並沒有要毒品等語（見原審卷第二宗第六至十
    四頁）。依證人己○○所證，被告第二次前往「阿龍海產店
    」，亦如第一次目的相同，係要強盜財物甚明。
  (二)經原審勘驗「阿龍海產店」九十六年一月八日二十一時三十
    九分三十六秒至二十一時四十分四十二秒監視錄影帶，勘驗
    結果為：二十一時三十九分四十秒時，白色自小客車在店前
    停下，有二名男子分別自副駕駛座（特徵：身穿白色外套，
    頭戴鴨舌帽，右手並持有長條物）及與前副駕駛座同側之後
    座（特徵：身穿淺褐色上衣，頭戴鴨舌帽）下車。〈白衣男
    子〉沿瓦斯爐台內側往畫面下方移動，〈淺褐色衣男子〉則
    右手摀著臉沿著瓦斯爐台外側走；二十一時四十分二秒時，
    〈白衣男子〉出現在畫面右下角，並揮舞著左手；二十一時
    四十分二十六秒時，〈白衣男子〉站在一名藍色上衣男子（
    僅拍到其背面）的面前，〈淺褐色衣男子〉則隔著瓦斯爐台
    隨著另二人的移動方向移動，並一度舉起左手，指向另二人
    之方向。〈白衣男子〉揮動手，並向〈藍衣男子〉走近，〈
    藍衣男子〉則往後退，隔著瓦斯爐台站立的〈淺褐色衣男子
    〉也往畫面下方移動；二十一時四十分三十四秒至二十一時
    四十分四十二秒，〈淺褐色衣男子〉先自後座車門上車，〈
    白衣男子〉隨後也自副駕駛座車門上車（見原審卷第二宗第
    九十八頁）。
  (三)證人己○○所證其遭強盜之情節，核與上開監視錄影帶拍攝
    之內容相符，應堪採信。且被告丁○○、丙○○並不否認有
    持西瓜刀、電擊棒前往「阿龍海產店」之事實，而觀上開監
    視錄影帶內容，若其等僅欲對己○○實施恐嚇，則不致於有
    向己○○走近，致使己○○往後退，及揮舞左手、舉起左手
    等動作出現。再者，被告丁○○於九十五年十二月三十日即
    曾前往「阿龍海產店」對己○○實施強盜犯行，已如前述，
    該次強盜犯行，己○○於第一次警詢時，並無法指明對其強
    盜者其中一人為被告丁○○，堪認己○○與被告丁○○先前
    並不認識，是被告丁○○應非向己○○購買毒品之人，被告
    丁○○此次竟夥同被告丙○○、丑○○再度前往，僅欲就毒
    品價格一事恐嚇非其毒品上游之己○○，實難置信，被告丁○○、丙○○、丑○○上開所辯，無非犯後避重就輕之詞，
    不足採信。
  (四)綜上，被告丁○○、丙○○、丑○○上揭所辯，應屬避重就
    輕之詞，不足採信，其有為事實欄三所示之強盜犯行，亦堪
    認定，應依法論科。
三、查本件事實欄一、二、三、五所示之強盜犯行，行為人所持
    之犯罪工具有：西瓜刀、電擊棒、黑色玩具手槍、改造手槍
    、改造霰彈槍。其中如附表五編號五所示之西瓜刀一把為單
    面開鋒，全長五十四點五公分，刀身四十三公分，金屬製，
    握把部分木頭製；如附表五編號八所示之電擊棒全長四十八
    點五公分，握把部分二十點五公分，前端有金屬及塑膠部分
    ，金屬部分是兩片包裹住塑膠殼部分，電擊棒不含套子，重
    量為七百四十二公克；如附表五編號四所示之黑色玩具手槍
    材質為金屬及塑膠構成，前端裝有玩具滅音裝置，可拆卸，
    滅音裝置裝上後槍枝長度為二十七公分，握把部分長十二公
    分，重量六百九十八公克等情，業經原審當庭勘驗屬實（見
    原審卷第二宗第一四八至一四九頁），是依該西瓜刀、電擊
    棒、玩具手槍之外觀形狀、重量等型態觀之，堪認於客觀上
    足以對人之生命、身體、安全構成威脅，均為具有危險性之
    兇器；而如附表五編號二、三所示之改造手槍、霰彈槍各一
    支，經送刑事警察局鑑定結果：手槍一支（槍枝管制編號0
    000000000號），認係由仿BERETTA廠九二FS型半
    自動手槍製造之槍枝，機械性能良好，可擊發適用子彈，認
    具殺傷力；送鑑雙管長槍一支（槍枝管制編號000000
    0000號），認係由仿雙管霰彈槍製造之槍枝，換裝土造
    金屬槍管而成之改造槍枝，經操作檢視，擊發功能正常（經
    裝填具底火之適用彈殼實際試射，可擊發），可擊發適用子
    彈，認具殺傷力等情，亦有刑事警察局九十六年二月二十六
    日刑鑑字第０九六００一四三二四號槍彈鑑定書、九十六年
    三月二十六日刑鑑定第0000000000號槍彈鑑定書
    各一份在卷可稽，足認上開改造手槍、霰彈槍，客觀上亦足
    供兇器使用。另事實欄一、三、五所示之強盜犯行，前往現
    場下手實施強盜之人合計均已達三人以上，是：
    (一)核被告丁○○事實欄一所為，係犯刑法第三百三十條第一
      項之結夥三人以上攜帶兇器強盜罪、槍砲彈藥刀械管制條
      例第八條第四項之未經許可持有可發射子彈具有殺傷力之
      改造手槍罪；被告丁○○事實欄二所為，係犯刑法第三百
      三十條第二項、第一項之攜帶兇器強盜未遂罪、槍砲彈藥
      刀械管制條例第八條第四項之未經許可持有可發射子彈具
      有殺傷力之改造手槍罪及同條例第十二條第四項之未經許
      可持有子彈罪；被告丁○○、丙○○、丑○○事實欄三所
      為，係犯刑法第三百三十條第二項、第一項之結夥三人以
      上攜帶兇器強盜未遂罪；被告丁○○事實欄四所為，係犯
      刑法第三百二十條第一項之竊盜罪；被告丁○○、丙○○
      、丑○○、甲○○事實欄五之(一)、(三)所為，均係犯刑法第
      三百三十條第一項之結夥三人以上攜帶兇器強盜罪，被告
      丁○○、丙○○、甲○○並另犯槍砲彈藥刀械管制條例第
      八條第四項之未經許可持有可發射子彈具有殺傷力之改造
      手槍罪；被告丁○○、丙○○、丑○○、甲○○事實欄五
      之(二)所為，均係犯刑法第三百三十條第一項之結夥三人以
      上攜帶兇器於夜間侵入有人居住之建築物強盜罪，被告丁○○、丙○○、甲○○另犯槍砲彈藥刀械管制條例第八條
      第四項之未經許可持有可發射子彈具有殺傷力之改造手槍
      罪；被告丑○○事實欄六所為，係犯槍砲彈藥刀械管制條
      例第八條第四項之未經許可寄藏可發射子彈具有殺傷力之
      改造手槍罪及同條例第十二條第四項之未經許可寄藏子彈
      罪。
    (二)被告丑○○寄藏如附表五編號三所示之改造霰彈槍後，嗣
      後起意供犯罪之用，而持以為事實欄五所示強盜犯行，其
      後為犯罪而持有之行為，係寄藏後繼續持有行為之一部分
      ，應為原先之持有行為所吸收，不容裂割而論以另一持有
      之罪（最高法院九十二年度臺上字第六一五八號判決意旨
      參照），故被告丑○○於事實欄五之(一)、(二)、(三)所示之持
      有改造霰彈槍之行為，應為原先之持有行為所吸收，不另
      論罪。被告丑○○持有槍枝、子彈之行為，為其寄藏行為
      之當然結果，就持有行為不另論罪。
    (三)被告丁○○於事實欄一所示之犯行，與李清源、姓名年籍
      不詳之成年男子；被告丁○○、丙○○、丑○○於事實欄
      三所示之犯行；被告丁○○、丙○○、丑○○、甲○○於
      事實欄五所示之犯行，分別有犯意聯絡及行為分擔，均為
      共同正犯。
    (四)被告丁○○事實欄一之強盜犯行；被告丁○○、丙○○、
      丑○○、甲○○事實欄五之(二)所示之強盜犯行，各均係同
      時同地強盜數人財物，係一行為觸犯數罪名之想像競合犯
      ，均應從一重處斷。
    (五)被告丁○○於事實欄一、二所為之持有改造手槍、持有槍
      彈行為，及被告丁○○、丙○○、甲○○於事實欄五之持
      有改造霰彈槍行為，均為強盜預備行為，合於刑法第五十
      五條所謂一行為而觸犯數罪名，為想像競合犯，均應從一
      重處斷（最高法院二十六年滬上字第二四號判例意旨參照
      ），起訴意旨認其等所犯槍砲彈藥刀械管制條例之罪，與
      所犯加重強盜罪間，屬數罪併罰關係，容有誤會，附此敘
      明。是被告丁○○事實欄一之犯行，應從一重之刑法第三
      百三十條第一項之結夥三人以上攜帶兇器強盜罪論處；被
      告丁○○事實欄二之犯行，應從一重之刑法第三百三十條
      第二項、第一項之攜帶兇器強盜未遂罪論處；被告丁○○
      、丙○○、甲○○事實欄五之(一)、(三)所示犯行，均應從一
      重之刑法第三百三十條第一項之結夥三人以上攜帶兇器強
      盜罪論處；被告丁○○、丙○○、甲○○事實欄五之(二)所
      示犯行，應從一重之刑法第三百三十條第一項之結夥三人
      以上攜帶兇器於夜間侵入有人居住之建築物強盜罪論處。
    (六)被告丑○○於事實欄六所犯之槍砲彈藥刀械管制條例第八
      條第四項之未經許可寄藏可發射子彈具有殺傷力之改造手
      槍罪及同條例第十二條第四項之未經許可寄藏子彈罪，係
      以一行為，同時寄藏具有殺傷力之改造手槍及子彈，侵害
      數法益，屬一行為觸犯數罪名，應依刑法第五十五條想像
      競合犯之規定，從一重之槍砲彈藥刀械管制條例第八條第
      四項之未經許可寄藏可發射子彈具有殺傷力之改造手槍罪
      處斷。
    (七)被告丁○○先後六次強盜犯行、一次竊盜犯行；被告丙○○先後四次強盜犯行；被告丑○○先後四次強盜犯行及所
      犯未經許可寄藏可發射子彈具有殺傷力之改造手槍罪；被
      告甲○○所犯三次強盜犯行，均犯意各別，行為互異，應
      分論併罪。
    (八)被告丁○○於事實欄二所示之強盜犯行；被告丁○○、丙○○、丑○○於事實欄三所示之強盜犯行，均已著手於犯
      罪行為之實施而不遂，為未遂犯，各依刑法第二十五條第
      二項之規定，按既遂犯之刑減輕之。被告丑○○於事實欄
      五之(一)、(二)、(三)之犯行，符自首規定，均依刑法第六十二
      條規定減輕其刑，且所犯係於中華民國九十六年四月二十
      四日前，而符該減刑條例第六條減刑規定，均依法減其宣
      告刑。被告丁○○事實欄四所示之竊盜犯行，係於中華民
      國九十六年四月二十四日前，而無該減刑條例第三條不得
      減刑事由，符減刑規定，依法減其宣告刑。
    (九)檢察官以九十六年度偵字第一二０八、一七八四、二五二
      一號移送併辦部分，核與本案起訴部分屬同一犯罪事實，
      本院自得併予審究。
四、原審審理結果，認被告罪證明確，予以論罪科刑，固屬酌見
    ，尚非無據。惟查：(一)被告丑○○於事實欄五之(一)、(二)、(三)
    之犯行，符自首規定，得依刑法第六十二條規定減輕其刑，
    且所犯係於中華民國九十六年四月二十四日前，而符該減刑
    條例第六條減刑規定，應依法減其宣告刑，原審疏未述及，
    容有未洽。被告丁○○、丙○○、甲○○、丑○○均以原審
    判決就渠所犯定應執行刑後量刑過重，主張原判決不當云云
    。經查：刑法業於九十四年二月二日經總統以華總一義字第
    ０九四０００一四九０一號令修正公布，並於九十五年七月
    一日施行，其中刑法第五十六條連續犯之規定予以廢止，而
    修正理由之說明，固謂「對繼續犯同一罪名之罪者，均適用
    連續犯之規定論處，不無鼓勵犯罪之嫌，亦使國家刑罰權之
    行使發生不合理之現象。」「基於連續犯原為數罪之本質及
    刑罰公平原則之考量，爰刪除有關連續犯之規定」等語，即
    係將本應各自獨立評價之數罪，回歸本來就應賦予複數法律
    效果之原貌。因此，被告丁○○、丙○○、甲○○、丑○○
    四人所為上揭強盜犯行，如在修法前固可適用連續犯規定論
    以一罪而依法加重其刑，惟其行為係在修法後，即應與其他
    犯行，採一罪一罰，合併定其應執行之刑，始符合立法本旨
    。而定應執行刑本屬法官法律自由裁量事項，然並非概無法
    律性之拘束。自由裁量除必須於法律一定之外部性界限內（
    以定執行刑言，即不得違反刑法第五十一條之規定；本件定
    應執行刑尚符上之外部界限規定），具體選擇以為適當之處
    理外，亦必須符合所適用之法規之目的。本件被告所為之犯
    行，原審就各別所犯為之量刑，均屬妥適，惟渠等所犯固數
    罪，然屬侵害他人財產法益，定應執行刑後所為之科處，尚
    嫌過重（如以修法前強盜罪部分得適用連續犯規定論以一罪
    而加重其刑時與論以數罪後定應執行刑科刑之比較），況本
    院蒞庭公訴檢察官於審理期日就科刑所為之表示，亦以本件
    被告所犯係強盜罪，原審所為之定應執行刑量刑，似較殺人
    罪為重，請本院斟酌等情。是本院認被告等四人以原審定應
    執行刑量刑過重，為有理由。參以原審有上揭未及審酌事項
    ，致生可議。應由本院撤銷改判，期量刑符比例原則，使更
    臻適法。
五、爰審酌被告丁○○、丙○○、丑○○、甲○○，均年輕力壯
    ，不思以正當手段謀取財富，竟實施強盜行為，被告丑○○
    提供槍枝為使人不能抗拒之主要兇器（因符自首規定，故減
    輕後科處與同案被告之刑），其犯罪之手段、目的、對被害
    人及社會治安造成之危害、強盜所得財物價值；被告丑○○
    無視法令禁制，未經許可寄藏或持有具殺傷力之改造手槍、
    子彈，對社會造成之危害程度，其等持有、寄藏槍枝、子彈
    之數量、期間，及被告犯後之態度、教育程度等一切情狀，
    分別量處如主文所示之刑，另就被告丑○○處罰金刑部分，
    並諭知其易服勞役之折算標準。被告丁○○所犯竊盜罪及被
    告丑○○於事實欄五之(一)、(二)、(三)之強盜犯行，其犯罪時間
    均在九十六年四月二十四日以前，核與中華民國九十六年罪
    犯減刑條例所定減刑條件相符，依依法減其宣告刑。扣案如
    附表五編號二、三所示之槍枝各一支，均具有殺傷力，俱屬
    違禁物，均應依刑法第三十八條第一項第一款規定沒收。如
    附表五編號四至八所示之物，均為被告丁○○、丑○○所有
    之物，已據被告丁○○、丑○○供明在卷（見原審卷第二宗
    第一五五至一六一頁），附表五編號四所示之黑色玩具手槍
    ，為事實欄五所示強盜犯行所用之物；附表五編號五所示之
    西瓜刀，為事實欄一、三、五所示強盜犯行所用之物；附表
    五編號六、七所示之手銬、膠帶，為事實欄五之(二)所示強盜
    犯行所用之物；附表五編號八所示之電擊棒，為事實欄一、
    三所示強盜犯行所用之物，自應分別於被告丁○○、丙○○
    、丑○○、甲○○所為各次犯罪項下宣告沒收。又如附表五
    編號一、九所示之土造子彈二顆、霰彈五顆，雖具殺傷力，
    惟業經鑑定機關實際試射完畢，僅餘不具殺傷力之彈殼，核
    其性質已非屬違禁物；附表五編號十所示之霰彈一顆經試射
    後，無法擊發，認不具殺傷力，亦非屬違禁物，均不予宣告
    沒收。至扣案如附表五編號十一所示之物，或為被告等人平
    時穿戴之物，而與本案犯行無直接關係，或與本案被告等人
    所為強盜犯行無關，爰不予宣告沒收。
乙、無罪部分：
壹、公訴意旨略以：被告丙○○與丁○○共同基於意圖為自己不
    法所有之犯意聯絡，於九十六年一月七日六時二十分許，由
    丙○○駕駛車牌號碼ＺＱ─三一三０號之自小客車，搭載丁○○至雲林縣西螺鎮○○路二一五號「國碩電子遊戲場」後
    ，丙○○先駕車離去，而丁○○即持改造手槍進入店內挾持
    員工，並逕走至櫃台欲搜括財物，惟店內其他員工與之發生
    扭打，該把手槍被打落，丁○○並未搶得財物，因認被告丁○○就此部分亦涉犯刑法第三百三十條第一項之攜帶兇器強
    盜罪嫌。
貳、按犯罪事實應依證據認定之，無證據不得認定犯罪事實。又
    不能證明被告犯罪者，應諭知無罪之判決，刑事訴訟法第一
    百五十四條第二項、第三百零一條第一項分別定有明文。次
    按認定不利於被告之事實，須依積極證據，苟積極證據不足
    為不利於被告事實之認定時，即應為有利於被告之認定。再
    事實之認定應憑證據，如未能發現相當證據，或證據不足以
    證明，自不能以推測或擬制之方法，以為裁判基礎；另認定
    犯罪事實所憑之證據，雖不以直接證據為限，間接證據亦包
    括在內，然無論直接或間接證據，其為訴訟上之證明，須於
    通常一般之人均不致於有所懷疑，而得確信其為真實之程度
    者，始得據之為有罪之認定，倘其證明尚未達到此一程度，
    而有合理性懷疑之存在時，即無從為有罪之認定（最高法院
    三十年上字第八一六號、三十年上字第一八三一號、四十年
    臺上字第八六號、七十六年臺上字第四九八六號判例參照）
    。又刑事訴訟法第一百六十一條已於九十一年二月八日修正
    公布，其第一項規定：檢察官就被告犯罪事實，應負舉證責
    任，並指出證明之方法。因此，檢察官對於起訴之犯罪事實
    ，應負提出證據及說服之實質舉證責任。倘其所提出之證據
    ，不足為被告有罪之積極證明，或其指出證明之方法，無從
    說服法院以形成被告有罪之心證，基於無罪推定之原則，自
    應為被告無罪判決之諭知，最高法院九十二年臺上字第一二
    八號亦著有判例可參。
參、本件公訴意旨認被告丙○○涉有上揭罪嫌，係以證人庚○○
    、陳怡菱、蔡嘉紋之證言、扣案如附表五編號一、二所示之
    槍、彈為其所憑之論據。訊據被告丙○○堅決否認有上開被
    訴犯行，辯稱：我沒有參與「國碩電子遊戲場」的強盜案等
    語。
肆、經查：
一、程序方面：
    被告以外之人於審判外之陳述，雖不符前四條之規定，而經
    當事人於審判程序同意作為證據，法院審酌該言詞陳述或書
    面陳述作成時之情況，認為適當者，亦得為證據。當事人、
    代理人或辯護人於法院調查證據時，知有第一百五十九條第
    一項不得為證據之情形，而未於言詞辯論終結前聲明異議者
    ，視為有前項之同意。刑事訴訟法第一百五十九條之五定有
    明文。證人庚○○、陳怡菱、蔡嘉紋等人在警詢所為之證述
    ，係屬審判外之言詞陳述，檢察官、辯護人、被告並無不同
    意列為證據，且本院審理時，無於言詞辯論終結前聲明異議
    。而前開證人在警詢所為之證述，係在自由意志下所為陳述
    ，並親閱筆錄無訛後始簽名作成之情況，且該證言適為本案
    應審酌必要事項，自有證據能力，得為本案證據。
二、實體方面：
  (一)證人庚○○、陳怡菱於警詢及原審審理時均一致證稱：於九
    十六年一月七日六時十分許分，「國碩電子遊戲場」係遭一
    名男子持搶強盜，這名男子是自己一個人來的等語，而經證
    人庚○○指認後，明確指稱被告丁○○即為當天前往強盜之
    人。是證人庚○○、陳怡菱均只看到被告丁○○一人強盜，
    且均稱前往強盜者只有一人。是強盜「國碩電子遊戲場」財
    物者僅有一人可認。再證人丁○○亦證稱前述時間前往「國
    碩電子遊戲場」強盜財物未遂，如同前述，則強盜「國碩電
    子遊戲場」財物者係丁○○與被告丙○○無涉，尚可認定。
  (二)而證人蔡嘉紋於警詢時雖證稱：我當場指證ＺＱ─三一三０
    號就是前往松本電子遊藝場欲強盜之車輛，於九十六年一月
    七日案發時，歹徒由一部車載他過來下車後，頭戴一頂帽子
    ，手持一把改造手槍，自己一個人進入店內後挾持我們店內
    員工，表示要行強財物，與我們店內員工發生扭打，該歹徒
    所持有改在手槍被我們店內員工取下後，立即往店外逃逸，
    我指證ＺＱ─三一三０號車輛涉及本案，是因為在九十六年
    一月六日凌晨四時及四時三十分左右，該車有停靠在我們店
    旁全家福鞋店前面許久，而且進入店內行強的歹徒當時也有
    下車進入店內察看過二次後才離開現場，隔天我們店就被強
    了，該車車主丙○○在七日凌晨五時五十分有到我們店內消
    費，並向我們員工詢問：今日上班的員工有幾個、男性員工
    有幾位，結果於六時許店就被強盜等語（見西螺分局000
    0000000號警卷第四十九至五十一頁）；原審院審理
    時到庭證稱：是庚○○跟我說，被告丙○○有向其詢問上開
    問題等語（見原審卷第二宗第九十二、九十四頁），惟證人
    庚○○卻證稱：案發當天，被告丙○○有來店裏消費，有坐
    下來玩，待了一下子，當時我好像沒有跟他講話等語（見原
    審卷第二宗第三十四頁），若被告丙○○確實有詢問證人庚○○上開問題，且詢問後不久，該店即遭人強盜，則證人庚○○對於被告丙○○所詢上開問題理應印象深刻，惟其卻否
    認有與被告丙○○對談。再證人蔡嘉紋並未親眼見聞被告丁○○於案發當時是由1部車搭載而來，證人蔡嘉紋於警詢時
    所為上開證言之真實性已非無疑。
  (三)證人蔡嘉紋於原審審理時亦證稱：被告丁○○強盜當天後沒
    有人來接應，可是案發前兩天有過來一次，那次有車子接應
    等語，亦稱被告丁○○於九十六年一月七日強盜後無人接應
    ，是依卷內證據資料，無從證明被告丙○○有參與九十六年
    一月七日「國碩電子遊戲場」之強盜犯行，自難逕為被告丙○○不利之認定。
  (四)依上所述，九十六年一月七日六時十分許分，「國碩電子遊
    戲場」遭強盜係丁○○一人所為，尚難認被告丙○○有參與
    該強盜犯行。
伍、綜上各情，本件積極證據不足為不利於被告丙○○涉犯此部
    分強盜犯行之事實認定，間接證據亦未達通常一般之人均不
    致於有所懷疑，而得確信其為真實之程度，被告丙○○所辯
    無此部分強盜犯行，尚堪採信，此外復查無其他積極證據足
    資證明被告確有犯行，應認為不能證明被告犯罪，原審為被
    告無罪之判決，認事用法尚無違誤。檢察官上訴意旨稱原判
    決認定事實及適用法律違誤，指摘原判決不當，為無理由，
    應予駁回。
據上論結，應依刑事訴訟法第三百六十八條、第三百六十九條第
一項前段、第三百六十四條、第二百九十九條第一項前段，槍砲
彈藥刀械管制條例第八條第四項、第十二條第四項，刑法第十一
條前段、第二十八條、第三百三十條第一項、第二項、第三百二
十條第一項、第五十條、第二十五條第二項、第五十一條第五款
、第四十二條第三項、第三十條第一項第一款、第二款，刑法施
行法第一條之一第一項、第二項前段，中華民國九十六年罪犯減
刑條例第二條第一項第三款、第六條、第七條、第十一條，判決
如主文。
本案經檢察官王碧霞到庭執行職務。
中　　華　　民　　國　　96　　年　　12　　月　　27　　日
                  刑事第三庭    審判長法　官 陳義仲
                                      法　官 蔡勝雄
                                      法　官 蘇清水
以上正本證明與原本無異。
如不服本判決，應於收受本判決後十日內向本院提出上訴書狀。
其未敘述上訴理由者並得於提起上訴後十日內向本院補提理由書
狀（均須按他造當事人之人數附繕本）「切勿逕送上級法院」。
　　　　　　　　　　　　　　　　　　　書記官 陳嘉琍
中　　華　　民　　國　　96　　年　　12　　月　　27　　日
附錄本案論罪科刑法條：
槍砲彈藥刀械管制條例第8條第4項
未經許可，持有、寄藏或意圖販賣而陳列第1項所列槍枝者，處3
年以上10年以下有期徒刑，併科新臺幣700萬元以下罰金。
槍砲彈藥刀械管制條例第12條第4項
未經許可，持有、寄藏或意圖販賣而陳列子彈者，處5年以下有
期徒刑，併科新台幣300萬元以下罰金。
中華民國刑法第330條
（加重強盜罪）
犯強盜罪而有第321條第1項各款情形之一者，處7年以上有期徒
刑。
前項之未遂犯罰之。
中華民國刑法第320條
（普通竊盜罪、竊佔罪）
意圖為自己或第三人不法之所有，而竊取他人之動產者，為竊盜
罪，處5年以下有期徒刑、拘役或5百元以下罰金。
意圖為自己或第三人不法之利益，而竊佔他人之不動產者，依前
項之規定處斷。
前二項之未遂犯罰之。
臺灣高等法院臺南分院96年度上訴字第1051號附表一：
（被告丁○○部分）：
┌──┬───────┬───────────┬─────┬───────┐
│編號│   罪   名    │     宣   告   刑     │能否減刑  │  備  註      │
│    │              │                      │          │              │
├──┼───────┼───────────┼─────┼───────┤
│1   │結夥三人以上攜│有期徒刑柒年貳月，扣案│不得減刑  │事實欄一所示之│
│    │帶兇器強盜    │如附表5編號2、5、8所示│          │強盜犯行      │
│    │              │之物均沒收。          │          │              │
├──┼───────┼───────────┼─────┼───────┤
│2   │攜帶兇器強盜，│有期徒刑肆年，扣案如附│不得減刑  │事實欄二所示之│
│    │未遂          │表5編號2所示之物均沒收│          │強盜未遂犯行  │
│    │              │。                    │          │              │
├──┼───────┼───────────┼─────┼───────┤
│3   │結夥三人以上攜│有期徒刑肆年貳月，扣案│不得減刑  │事實欄三所示之│
│    │帶兇器強盜，未│如附表5編號5、8所示之 │          │強盜未遂犯行  │
│    │遂            │物均沒收。            │          │              │
├──┼───────┼───────────┼─────┼───────┤
│4   │竊盜          │有期徒刑陸月，減為有期│得減刑    │事實欄四所示之│
│    │              │徒刑參月。            │          │竊盜犯行      │
├──┼───────┼───────────┼─────┼───────┤
│5   │結夥三人以上攜│有期徒刑柒年貳月，扣案│不得減刑  │事實欄五之(一)所│
│    │帶兇器強盜    │如附表5編號3、4、5所示│          │示之強盜犯行  │
│    │              │之物均沒收。          │          │              │
├──┼───────┼───────────┼─────┼───────┤
│6   │結夥三人以上攜│有期徒刑柒年肆月，扣案│不得減刑  │事實欄五之(二)所│
│    │帶兇器於夜間侵│如附表5編號3、4、5 、6│          │示之強盜犯行  │
│    │入有人居住之建│、7所示之物均沒收。   │          │              │
│    │築物強盜      │                      │          │              │
├──┼───────┼───────────┼─────┼───────┤
│7   │結夥三人以上攜│有期徒刑柒年貳月，扣案│不得減刑  │事實欄五之(三)所│
│    │帶兇器強盜    │如附表5編號3、4、5所示│          │示之強盜犯行  │
│    │              │之物均沒收。          │          │              │
└──┴───────┴───────────┴─────┴───────┘
臺灣高等法院臺南分院96年度上訴字第1051號附表二：
（被告丙○○部分）：
┌──┬───────┬───────────┬─────┬───────┐
│編號│   罪   名    │     宣   告   刑     │減刑後刑期│  備  註      │
├──┼───────┼───────────┼─────┼───────┤
│1   │結夥三人以上攜│有期徒刑肆年貳月，扣案│不得減刑  │事實欄三所示之│
│    │帶兇器強盜，未│如附表5編號5、8所示之 │          │強盜未遂犯行  │
│    │遂            │物均沒收。            │          │              │
├──┼───────┼───────────┼─────┼───────┤
│2   │結夥三人以上攜│有期徒刑柒年貳月，扣案│不得減刑  │事實欄五之(一)所│
│    │帶兇器強盜    │如附表5編號3、4、5所示│          │示之強盜犯行  │
│    │              │之物均沒收。          │          │              │
├──┼───────┼───────────┼─────┼───────┤
│3   │結夥三人以上攜│有期徒刑柒年肆月，扣案│不得減刑  │事實欄五之(二)所│
│    │帶兇器於夜間侵│如附表5編號3、4、5、6 │          │示之強盜犯行  │
│    │入有人居住之建│、7所示之物均沒收。   │          │              │
│    │築物強盜      │                      │          │              │
├──┼───────┼───────────┼─────┼───────┤
│4   │結夥三人以上攜│有期徒刑柒年貳月，扣案│不得減刑  │事實欄五之(三)所│
│    │帶兇器強盜    │如附表5編號3、4、5所示│          │示之強盜犯行  │
│    │              │之物均沒收。          │          │              │
└──┴───────┴───────────┴─────┴───────┘
臺灣高等法院臺南分院96年度上訴字第1051號附表三：
（被告丑○○部分）：
┌──┬───────┬───────────┬─────┬───────┐
│編號│   罪   名    │     宣   告   刑     │減刑後刑期│  備  註      │
├──┼───────┼───────────┼─────┼───────┤
│1   │結夥三人以上攜│有期徒刑肆年貳月，扣案│不得減刑  │事實欄三所示之│
│    │帶兇器強盜，未│如附表5編號5、8所示之 │          │強盜未遂犯行  │
│    │遂            │物均沒收。            │          │              │
├──┼───────┼───────────┼─────┼───────┤
│2   │結夥三人以上攜│有期徒刑柒年貳月，減為│得減刑    │事實欄五之(一)所│
│    │帶兇器強盜    │有期徒刑參年柒月，扣案│          │示之強盜犯行  │
│    │              │如附表5編號3、4、5所示│          │              │
│    │              │之物均沒收。          │          │              │
├──┼───────┼───────────┼─────┼───────┤
│3   │結夥三人以上攜│有期徒刑柒年肆月，減為│得減刑    │事實欄五之(二)所│
│    │帶兇器於夜間侵│有期徒刑參年捌月，扣案│          │示之強盜犯行  │
│    │入有人居住之建│如附表5編號3、4、5、6 │          │              │
│    │築物強盜      │、7 所示之物均沒收。  │          │              │
├──┼───────┼───────────┼─────┼───────┤
│4   │結夥三人以上攜│有期徒刑柒年貳月，減為│得減刑    │事實欄五之(三)所│
│    │帶兇器強盜    │有期徒刑參年柒月，扣案│          │示之強盜犯行  │
│    │              │如附表5編號3、4、5所示│          │              │
│    │              │之物均沒收。          │          │              │
├──┼───────┼───────────┼─────┼───────┤
│5   │未經許可，寄藏│有期徒刑參年陸月，併科│不得減刑  │事實欄六所示之│
│    │可發射子彈具有│罰金新臺幣貳拾萬元，罰│          │持有槍、彈犯行│
│    │殺傷力之改造手│金如易服勞役，以新臺幣│          │              │
│    │槍            │壹仟元折算壹日，扣案如│          │              │
│    │              │附表5編號2、3所示之物 │          │              │
│    │              │均沒收。              │          │              │
└──┴───────┴───────────┴─────┴───────┘
臺灣高等法院臺南分院96年度上訴字第1051號附表四：
（被告甲○○部分）：
┌──┬───────┬───────────┬─────┬───────┐
│編號│   罪   名    │     宣   告   刑     │減刑後刑期│  備  註      │
├──┼───────┼───────────┼─────┼───────┤
│1   │結夥三人以上攜│有期徒刑柒年貳月，扣案│不得減刑  │事實欄五之(一)所│
│    │帶兇器強盜    │如附表5編號3、4、5所示│          │示之強盜犯行  │
│    │              │之物均沒收。          │          │              │
├──┼───────┼───────────┼─────┼───────┤
│2   │結夥三人以上攜│有期徒刑柒年肆月，扣案│不得減刑  │事實欄五之(二)所│
│    │帶兇器於夜間侵│如附表5編號3、4、5、6 │          │示之強盜犯行  │
│    │入有人居住之建│、7所示之物均沒收。   │          │              │
│    │築物強盜      │                      │          │              │
├──┼───────┼───────────┼─────┼───────┤
│3   │結夥三人以上攜│有期徒刑柒年貳月，扣案│不得減刑  │事實欄五之(三)所│
│    │帶兇器強盜    │如附表5編號3、4、5所示│          │示之強盜犯行  │
│    │              │之物均沒收。          │          │              │
└──┴───────┴───────────┴─────┴───────┘
臺灣高等法院臺南分院96年度上訴字第1051號附表五：
（扣押物品應否沒收部分）：
┌──┬─────────────────┬───┬───────────┐
│編號│        物  品  名  稱            │ 數量 │      備   註         │
├──┼─────────────────┼───┼───────────┤
│1   │直徑約8.97MM金屬彈頭之土造子彈    │2顆   │均經實際試射。        │
├──┼─────────────────┼───┼───────────┤
│2   │仿BERETTA廠92FS型半自動手槍製造之 │1支   │具殺傷力。            │
│    │槍枝（槍枝管制編號0000000000號）  │      │                      │
├──┼─────────────────┼───┼───────────┤
│3   │仿雙管霰彈槍製造之槍枝，換裝土造金│1支   │具殺傷力。            │
│    │屬槍管而成之改造槍枝（槍枝管制編號│      │                      │
│    │0000000000號）                    │      │                      │
├──┼─────────────────┼───┼───────────┤
│4   │黑色玩具手槍                      │1支   │                      │
├──┼─────────────────┼───┼───────────┤
│5   │西瓜刀                            │1把   │                      │
├──┼─────────────────┼───┼───────────┤
│6   │手銬                              │1副   │                      │
├──┼─────────────────┼───┼───────────┤
│7   │膠帶                              │1綑   │                      │
├──┼─────────────────┼───┼───────────┤
│8   │電擊棒                            │1支   │                      │
├──┼─────────────────┼───┼───────────┤
│9   │12 GAUGE制式霰彈                  │5顆   │均經實際試射。        │
├──┼─────────────────┼───┼───────────┤
│10  │12 GAUGE制式霰彈                  │1顆   │無法擊發，係不發彈。  │
├──┼─────────────────┼───┼───────────┤
│11  │塑膠繩                            │1條   │                      │
│    ├─────────────────┼───┤                      │
│    │口罩                              │2個   │                      │
│    ├─────────────────┼───┤                      │
│    │手套                              │1只   │                      │
│    ├─────────────────┼───┤                      │
│    │頭套                              │3個   │                      │
│    ├─────────────────┼───┤                      │
│    │鴨舌帽                            │2頂   │                      │
│    ├─────────────────┼───┤                      │
│    │皮包                              │2個   │                      │
│    ├─────────────────┼───┤                      │
│    │黑色外套                          │1件   │                      │
└──┴─────────────────┴───┴───────────┘
